【裁判字號】    99,簡上,230
【裁判日期】    990727
【裁判案由】    妨害風化
【裁判全文】
臺灣臺北地方法院刑事判決             99年度簡上字第230號
上  訴  人  臺灣臺北地方法院檢察署檢察官
被      告  甲○○
上列上訴人因被告妨害風化案件，不服本院中華民國99年6月26
日所為之99年度簡字第1341號第一審簡易判決（起訴書案號：99
年度偵字第31號），提起上訴，本院管轄之第二審合議庭判決如
下：
    主  文
上訴駁回。
    事實及理由
一、本案經本院審理結果，認第一審判決認事用法及量刑，除原
    判決事實及理由欄第3頁最末行至第4頁第4行之「查被告前
    雖因犯相同之罪，先經本院以98年度訴字第1687號判決判處
    有期徒刑6月，再由臺灣高等法院以98年度上訴字第4042號
    判決駁回上訴確定，後經本院以98年度訴字第1169 號判決
    判處有期徒刑4月，現正上訴臺灣高等法院中，均尚未執行
    （見卷附臺灣高等法院被告前案紀錄表）」，有文字上之明
    顯誤寫，應更正為「查被告前雖因犯相同之罪，先經本院以
    98年度訴字第1169號判決判處有期徒刑4月確定，後經本院
    以98年度訴字第1687號判決判處有期徒刑6月，經上訴後，
    由臺灣高等法院以99年度上訴字第1531號審理中，均尚未執
    行（見卷附臺灣高等法院被告前案紀錄表）」外，其餘均無
    不當，應予維持，並引用附件第一審判決書記載之事實、證
    據及理由。
二、檢察官提起上訴，其理由略謂：被告為警查獲後，於警詢中
    保持緘默，於偵查中亦矢口否認犯行，難謂犯後態度良好。
    又被告有多次妨害風化前科，有臺灣高等法院被告前案紀錄
    表在卷可按，足見被告素行不佳，原審判決科刑未予斟酌，
    非無違誤，且所量處之刑度，顯難收懲儆之效，其量刑未臻
    妥適。然按量刑之輕重，係事實審法院得依職權自由裁量之
    事項，茍已斟酌刑法第57條各款所列情狀而未逾越法定刑度
    ，則不得遽指為違法；又刑罰之量定屬法院自由裁量之職權
    行使，但仍應審酌刑法第57條所列各款事由及一切情狀，為
    酌量輕重之標準，並非漫無限制，在同一犯罪事實與情節，
    如別無其他加重或減輕之原因，下級法院量定之刑，亦無過
    重或失輕之不當情形，則上級法院對於下級法院之職權行使
    ，原則上應予尊重（最高法院72年臺上字第6696號判例、85
    年度臺上字第2446號判決意旨參照）。檢察官雖認原審量刑
    過輕，惟原審就其刑之量定已審酌被告所為有害社會善良風
    俗，助長性交易歪風，然犯後終仍能知所悔悟，而於本院坦
    承犯行，態度尚可，且被告從事本案犯行不久後旋即為警查
    獲，犯罪時間非長，犯罪情節及所生之危害非鉅，暨其屢有
    相同前案紀錄之素行、生活狀況、犯罪之動機、目的、手段
    等一切情狀，而量處被告有期徒刑3月，如易科罰金，以新
    臺幣（下同）1,000元折算1日，顯已就被告之犯後態度、前
    科素行均加以考量，是其量刑，並無不當，上訴人指摘本案
    量刑過輕，尚非有理，應予駁回。
據上論斷，應依刑事訴訟法第455之1條第1項、第3項、第368條
，判決如主文。
本案經檢察官蒲心智到庭執行職務。
中    華    民    國    99    年    7    月    27     日
                  刑事第十庭  審判長法  官  蔡坤湖
                                    法  官  姚念慈
                                    法  官  謝昀璉
上正本證明與原本無異。
不得上訴。
                                    書記官  鄭雅文
中    華    民    國    99    年    7     月    29    日
附件：
臺灣臺北地方法院刑事簡易判決          99年度簡字第1341號
聲  請  人  臺灣臺北地方法院檢察署檢察官
被      告  甲○○


上列被告因妨害風化案件，經檢察官提起公訴（99年度偵字第31
69號），被告於本院訊問時自白犯罪，本院認宜以簡易判決處刑
，爰逕以簡易判決處刑如下：
    主      文
甲○○共同意圖使女子與他人為性交之行為，而媒介以營利，處
有期徒刑參月，如易科罰金，以新臺幣壹仟元折算壹日。扣案之
三星牌行動電話壹具（序號：000000000000000 號，含00000000
00門號之SIM 卡壹張）沒收。
    事實及理由
一、甲○○前因妨害風化案件，經臺灣桃園地方法院以94年度訴
    字第1504號判決判處有期徒刑1 年6 月，後經臺灣高等法院
    以95年度上訴字第1395號判決駁回上訴確定，又因妨害風化
    案件，經臺灣高等法院以97年度上更二字第206 號判決判處
    有期徒刑5 年2 月，再經最高法院以98年度台上字第1895號
    判決駁回上訴確定，上開兩罪後經臺灣高等法院於民國98年
    7月30日以98年度聲字第2270號裁定合併定應執行有期徒刑6
    年7月確定，是雖前者甫於98年1月26日縮刑期滿，但與後者
    合併定應執行刑後尚未執行完畢（不構成累犯）。仍不知悔
    改，與真實姓名、年籍不詳綽號「阿美」之成年女子共同基
    於意圖使女子與他人為性交行為而媒介以營利之犯意聯絡，
    自99年1月間起，由甲○○在臺北市萬華區○○○路、峨嵋
    街口即西門町一帶，向往來之不特定男子拉客商議性交易事
    宜（俗稱「三七仔」），再由「阿美」安排花名「晶晶」之
    庄小平等成年女子外出從事性交易，每次性交易所得新臺幣
    （下同）3,000元，由應召女子分得1,000元，餘款則歸甲○
    ○與「阿美」依一定比例分帳，而以此方式媒介女子與他人
    性交而牟利。嗣於99年1月18日凌晨0時5分許，甲○○見張
    慶雄徒步行至前揭路口，即上前詢問是否要找小姐，張慶雄
    應允後，甲○○即將之帶往位於臺北市萬華區○○○路161
    號5樓之豪傑賓館515室等候，並先收取性交易價金3,000元
    （未據扣案，無證據證明現仍存在），殆庄小平到場後與張
    慶雄完成性交易，但於完事之際為警方當場查獲，並扣得「
    阿美」所有交付庄小平供聯繫性交易事宜所用之三星牌行動
    電話1具（序號：000000000000000號，搭配00 00000000門
    號之SIM卡1張），始循線查知上情。案經臺北市政府警察局
    北投分局報請臺灣臺北地方法院檢察署檢察官偵查起訴。
二、按刑事訴訟法第449條第1項規定之案件，檢察官依通常程序
    起訴，經被告自白犯罪，法院認為宜以簡易判決處刑者，得
    不經通常審判程序，逕以簡易判決處刑；又依此簡易判決所
    科之刑以宣告緩刑、得易科罰金之有期徒刑及拘役或罰金為
    限，刑事訴訟法第449條第2項、第3項分別定有明文。查本
    件被告甲○○雖經公訴人依通常程序起訴，本院依通常程序
    審理（99年度訴字第405號案件），惟被告於本院訊問時自
    白犯罪（詳下述），本院認其所為合於以簡易判決處刑之要
    件，是本院依前述刑事訴訟法之規定，爰不經通常審判程序
    ，逕以簡易判決處刑，合先敘明。
三、上開事實，業據被告於本院訊問時坦承不諱（見99年4月12
    日準備程序筆錄），核與證人庄小平、張慶雄之警詢證詞大
    致相符，並有庄小平為警查扣之行動電話1具（搭配000000
    0000號門號SIM卡1張）、為警發現遭丟棄之已使用保險套1
    枚（未扣案）等物為憑，且有自願受搜索同意書、搜索扣押
    筆錄、現場及指認被告之照片等件在卷可稽，故被告於本院
    之任意性自白核與事實相符，當可採信，前此之所辯均非實
    在，是本案事證已臻明確，被告犯行堪以認定，自應依法論
    科。
四、核被告所為，係犯刑法第231 條第1 項前段之意圖使女子與
    他人為性交而媒介以營利罪。被告於上開期間內，多次媒介
    不特定男客與「阿美」所安排之庄小平等成年女子從事性交
    易，係在密接時間內，本於同一犯意反覆、持續而為，為集
    合犯，應論以包括一罪已足。被告與「阿美」就上開媒介性
    交以營利罪，有犯意聯絡及行為分擔，為共同正犯。
五、查被告雖前曾因妨害風化案件，經臺灣桃園地方法院以94年
    度訴字第1504號判決判處有期徒刑1 年6 月，後經臺灣高等
    法院以95年度上訴字第1395號判決駁回上訴確定，又因妨害
    風化案件，經臺灣高等法院以97年度上更二字第206 號判決
    判處有期徒刑5年2月，再經最高法院以98年度台上字第1895
    號判決駁回上訴確定，上開兩罪後經臺灣高等法院於98年7
    月30日以98年度聲字第2270號裁定合併定應執行有期徒刑6
    年7月確定，此有臺灣高等法院被告前案紀錄表1份可按，是
    雖前者甫於98年1月26日縮刑期滿，但與後者合併定應執行
    刑後尚未執行完畢，檢察官於起訴書認被告此次所為構成累
    犯，容有誤會，附此敘明。
六、且按集合犯係指在犯罪構成要件中，本即預定有數個同種類
    之行為將反覆實行之犯罪。此等反覆實行之犯罪行為，於自
    然意義上雖係數行為，但依社會通念，法律上應僅為一總括
    之評價，法律乃將之規定為一獨立之犯罪類型，而為包括一
    罪。是集合犯，除於客觀上須有反覆實行之多數犯罪行為，
    且各行為間，有一定程度之密切接近關係外，主觀上，該多
    數犯罪行為並須係出於行為人一個概括決意，且依社會通念
    ，認屬包括之一罪為合理適當者，始足當之，否則仍應依實
    質競合予以併合處罰。尤以行為經警查獲時，其反社會性已
    具體表露，行為人已有受非難之認識，其包括一罪之犯行至
    此終止，如經司法機關為相關之處置（如具保、責付等）後
    ，猶再犯罪，則主觀上顯係另行起意，客觀上其受一次評價
    之事由亦已消滅，自不得再以集合犯論（最高法院96年度台
    上字第4432號、97年度台上字第3441號等判決意旨參照）。
    查被告前雖因犯相同之罪，先經本院以98年度訴字第1687號
    判決判處有期徒刑6月，再由臺灣高等法院以98年度上訴字
    第4042號判決駁回上訴確定，後經本院以98年度訴字第1169
    號判決判處有期徒刑4月，現正上訴臺灣高等法院中，均尚
    未執行（見卷附臺灣高等法院被告前案紀錄表），惟被告所
    犯該兩案之為警查獲時間分為98年9月3日及98年5月7日，依
    據上開最高法院判決意旨，被告此次所為，當認係另行起意
    ，而非前案起訴效力所及，本院自得逕予論罪科刑。
七、爰審酌被告所為有害社會善良風俗，助長性交易歪風，然此
    次犯後坦承犯行，態度尚可，且此次為警查獲之從事時間不
    長，犯罪情節及所生之危害非鉅，暨其屢有相同前案紀錄如
    上之素行、生活狀況、犯罪之動機、目的、手段等一切情狀
    ，量處如主文所示之刑，並諭知易科罰金之折算標準。末扣
    案之上開行動電話1具（含SIM卡1張），雖係「阿美」交付
    應召女子庄小平使用，但衡其性質當仍屬被告之共同正犯「
    阿美」所有，且係用以聯繫性交易事宜供犯罪所用之物，此
    業據庄小平陳述明確，是依刑法第38條第1項第2款之規定，
    併予宣告沒收；至於被告媒介該次性交易所得3,000元，因
    未據扣案，且因金錢易於與其他金錢混同或由被告花用殆盡
    之性質，無從證明現仍存在，是不併予宣告沒收，附此敘明
    。
八、據上論斷，依刑事訴訟法第449條第2項、第3項、第450條第
    1項，刑法第28條、第231條第1項前段、第41條第1項前段、
    第38條第1項第2款，刑法施行法第1條之1第1項、第2項，逕
    以簡易判決處刑如主文。
九、本件被告自白犯罪，在審判中向本院表示願受科刑之範圍，
    本院依其請求所為上開判決，被告不得上訴（刑事訴訟法第
    451條之1、第455條之1第2項參照）。檢察官如不服本判決
    ，得於判決書送達之翌日起10日內，以書狀敘述理由，向本
    庭提出上訴。
中    華    民    國    99    年    6     月    15    日
                  刑事第五庭  法  官  吳勇毅
上正本證明與原本無異。
                              書記官  游秀珠
中    華    民    國    99    年    6     月    17    日
附錄論罪科刑法條：
中華民國刑法第231條

司法院資訊處製作；財團法人民間司法改革基金會備份。
